臺灣臺中地方法院刑事判決
111年度交易字第758號
公  訴  人  臺灣臺中地方檢察署檢察官
被      告  周進義



上列被告因公共危險案件，經檢察官提起公訴（111年度速偵字
第2057號），因被告於本院準備程序進行中，就被訴事實為有罪
之陳述，經本院裁定進行簡式審判程序，判決如下：
    主    文
周進義駕駛動力交通工具而吐氣所含酒精濃度達每公升零點二五
毫克以上，處有期徒刑肆月，如易科罰金，以新臺幣壹仟元折算
壹日。
    犯罪事實
一、周進義於民國111年4月30日19時許起至20時30分許止，在臺
    中市大里區草湖國小圍牆旁，飲用米酒1瓶後，其吐氣所含
    酒精濃度已達每公升0.25毫克以上，竟仍基於酒後駕駛動力
    交通工具之犯意，隨即騎乘車牌號碼000-000號普通重型機
    車上路。嗣於同日20時35分許，行經臺中市○○區○○路000號
    前時，因未戴口罩且面目潮紅，行駛過程左右偏移車身不穩
    ，疑有酒駕嫌疑為警攔停，發現其渾身酒味，於同日20時53
    分許對其施以酒精濃度測試，測得其吐氣所含酒精濃度達每
    公升0.64毫克，而查悉上情。
二、案經臺中市政府警察局霧峰分局報告臺灣臺中地方檢察署檢
    察官偵查起訴。
    理    由
一、本案被告周進義所犯，均非死刑、無期徒刑、最輕本刑為3
    年以上有期徒刑之罪，或高等法院管轄第一審之案件，其於
    本院準備程序中，就前揭被訴事實為有罪之陳述，經告知簡
    式審判程序之旨，並聽取被告及公訴人之意見後，本院認為
    適宜進行簡式審判程序，依刑事訴訟法第273條之1第1項裁
    定本案進行簡式審判程序，是本案之證據調查，依刑事訴訟
    法第273條之2規定，不受同法第159條第1項、第161條之2、
    第161條之3、第163條之1及第164條至第170條規定之限制，
    合先敘明。
二、證據名稱：
　㈠被告於警詢、偵查、本院準備程序及審理時之自白。
　㈡員警職務報告、臺中市政府警察局霧峰分局成功派出所道路
    交通事故當事人酒精測定紀錄表及酒精濃度檢測單、車輛詳
    細資料報表各1份及臺中市政府警察局舉發違反道路交通管
    理事件通知單影本3份。
三、論罪科刑：
　㈠核被告所為，係犯刑法第185條之3第1項第1款之駕駛動力交
    通工具而吐氣所含酒精濃度達每公升0.25毫克以上之罪。
　㈡查被告前因公共危險案件，經本院於108年3月28日以108年度
    交訴字第15號判決判處有期徒刑2年4月確定，徒刑期間為10
    8年4月15日起至110年7月6日，被告於108年3月7日因羈押入
    所，108年4月26日送監執行，108年12月17日保外醫治而出
    監，尚未執行完畢等情，為被告所自承（見本院卷第57頁）
    ，並有被告之臺灣高等法院前案紀錄表、前揭判決、本院電
    話紀錄表附卷可稽（見本院卷第13至17頁、第35至40頁、第
    33頁），是被告前案之刑尚未執行完畢，而不合於刑法第47
    條第1項之累犯要件，起訴意旨認被告上揭前案之徒刑已執
    行完畢並請求依累犯規定加重其刑，容有誤會，此亦經檢察
    官當庭更正，併予敘明（見本院卷第60頁）。
　㈢爰審酌被告明知酒精成分對人之意識、控制能力具有不良影
    響，超量飲酒後會導致對週遭事物之辨識及反應能力較平常
    狀況薄弱，若酒後騎乘動力交通工具在道路上行駛，對往來
    之公眾及駕駛人自身皆具有高度危險性，竟仍於飲用酒類後
    為之，嗣經警測得吐氣酒精濃度達每公升0.64毫克，酒測值
    已逾法定取締標準值，且被告無駕駛執照乙情，有公路監理
    電子閘門系統查詢資料1紙在卷可按（見本院卷第43頁），
    顯見其法治觀念淡薄，被告所為漠視自己及公眾行之安全，
    殊值非難，幸未肇事產生實害；另被告於90年間因公共危險
    案件，經本院以90年度中交簡字第405號判處拘役30日確定
    ，90年11月6日易科罰金執行完畢，復於101年間違犯公共危
    險案件，經本院於108年3月28日以108年度交訴字第15號判
    決判處有期徒刑2年4月確定，有臺灣高等法院被告前案紀錄
    表在卷為憑，可見被告前有數次酒駕前科，素行不佳，並徵
    其未能確實省思飲酒後駕車行為所衍生之高度潛在危險性；
    然衡以被告犯後始終坦承犯行，態度尚佳，兼衡被告駕駛之
    車輛種類、駕車上路之時段，其於本院審理時自陳國小畢業
    ，現無業，之前在工地打零工、家中有母親及六名兄弟，無
    需其扶養照顧之親屬，目前跟友人借錢過生活，因罹患癌症
    ，無法工作等語（見本院卷第59頁）之智識程度、生活狀況
    等一切情狀，量處如主文所示之刑，並諭知易科罰金之折算
    標準。
據上論斷，應依刑事訴訟法第273條之1第1項、第299條第1項前
段，刑法第185條之3第1項第1款、第41條第1項前段，刑法施行
法第1條之1第1項，判決如主文。
本案經檢察官張富鈞提起公訴，檢察官林文亮到庭執行職務。
中　　華　　民　　國　　111 　年　　7 　　月　　14　　日
                  刑事第十二庭  法  官  張意鈞
以上正本證明與原本無異。
如不服本判決應於收受送達後20日內向本院提出上訴書狀，並應
敘述具體理由；其未敘述上訴理由者，應於上訴期間屆滿後20日
內向本院補提理由書（均須按他造當事人之人數附繕本）「切勿
逕送上級法院」。
                                書記官  黃南穎
中　　華　　民　　國　　111 　年　　7 　　月　　15　　日
附錄本案論罪科刑法條全文：
中華民國刑法第185條之3
駕駛動力交通工具而有下列情形之一者，處3年以下有期徒刑，
得併科30萬元以下罰金：
一、吐氣所含酒精濃度達每公升零點二五毫克或血液中酒精濃度
    達百分之零點零五以上。
二、有前款以外之其他情事足認服用酒類或其他相類之物，致不
    能安全駕駛。
三、服用毒品、麻醉藥品或其他相類之物，致不能安全駕駛。
因而致人於死者，處3年以上10年以下有期徒刑，得併科2百萬元
以下罰金；致重傷者，處1年以上7年以下有期徒刑，得併科1百
萬元以下罰金。
曾犯本條或陸海空軍刑法第54條之罪，經有罪判決確定或經緩起
訴處分確定，於十年內再犯第1項之罪因而致人於死者，處無期
徒刑或5年以上有期徒刑，得併科3百萬元以下罰金；致重傷者，
處3年以上10年以下有期徒刑，得併科2百萬元以下罰金。